【裁判字號】    99,審易,940
【裁判日期】    990730
【裁判案由】    傷害
【裁判全文】
臺灣桃園地方法院刑事判決             99年度審易字第940號
公  訴  人  臺灣桃園地方法院檢察署檢察官
被      告  乙○○  原名黃金.
上列被告因傷害案件，經檢察官提起公訴（99年度偵字第2774號
），被告於本院準備程序進行中，就被訴事實為有罪之陳述，經
本院告知簡式審判程序意旨，並聽取當事人之意見後，本院裁定
依簡式審判程序審理，判決如下：
    主  文
乙○○傷害人之身體，處拘役貳拾日，如易科罰金，以新臺幣壹
仟元折算壹日。
    事  實
一、乙○○於民國98年9 月29日上午10時50分許，在桃園縣龜山
    鄉○○○路252 之1 號，因與甲○○○發生口角爭執，竟基
    於傷害之犯意，徒手推倒甲○○○，導致甲○○○受有左側
    遠端橈尺骨骨折之傷害。
二、案經告訴人甲○○○訴由桃園縣政府警察局龜山分局報告臺
    灣桃園地方法院檢察署檢察官偵查起訴。
    理  由
一、本案被告乙○○所犯係死刑、無期徒刑或最輕本刑為3 年以
    上有期徒刑以外之罪，其於本院準備程序期日中就被訴事實
    為有罪之陳述，經本院告知簡式審判程序之旨，並聽取當事
    人意見後，由本院依刑事訴訟法第273 條之1 第1 項規定裁
    定進行簡式審判程序，合先敘明。
二、上揭犯罪事實，業據被告乙○○於檢察官訊問、本院審理時
    均坦承不諱，並經告訴人甲○○○於警詢時供述無訛，且有
    財團法人天主教聖保祿修女會醫院診斷證書1 紙在卷可稽。
    足認被告之任意性自白與事實相符。本件事證明確，被告犯
    行堪以認定，應予論罪科刑。
三、核被告乙○○所為，係犯刑法第277 條第1 項之傷害罪。爰
    審酌被告因故與告訴人發生口角，即出手傷害告訴人，造成
    告訴人受傷之結果，兼衡被告之犯罪動機、目的、手段及被
    告犯後坦承犯行，尚未與告訴人達成和解及犯後態度尚可等
    一切情狀，量處如主文所示之刑，並諭知易科罰金之折算標
    準，以示懲儆。
據上論斷，應依刑事訴訟法第273 條之1 第1 項、第299 條第1
項前段，刑法第277 條第1 項、第41條第1 項前段，刑法施行法
第1 條之1 第1 項、第2 項前段，判決如主文。
本案經檢察官潘怡華到庭執行職務。
中    華    民    國    99    年    7     月    30    日
                        刑事庭  法  官  劉為丕
以上正本證明與原本無異。
如不服本判決，應於判決送達後10日內向本院提出上訴狀（應附
繕本），其未敘述上訴理由者，應於上訴期間屆滿後20日內補提
理由書狀於本院，上訴於臺灣高等法院。
                                書記官  陳淑瓊
中    華    民    國    99    年    7     月    30    日
附錄本案論罪科刑依據之法條：
中華民國刑法第277 條
（普通傷害罪）
傷害人之身體或健康者，處3 年以下有期徒刑、拘役或1 千元以
下罰金。
犯前項之罪因而致人於死者，處無期徒刑或7 年以上有期徒刑；
致重傷者，處3 年以上10年以下有期徒刑。

司法院資訊處製作；財團法人民間司法改革基金會備份。
